【裁判字號】    95,易,27
【裁判日期】    950127
【裁判案由】    毒品危害防制條例
【裁判全文】
臺灣臺北地方法院刑事判決          九十五年度易字第二七號
公  訴  人  臺灣臺北地方法院檢察署檢察官
被      告  甲○○
上列被告因違反毒品危害防制條例案件，經檢察官聲請以簡易判
決處刑（九十四年度毒偵字第二八三０號）及移送併案審理（九
十四年度毒偵字第三九三一號），本院認為不宜以簡易判決處刑
，改依通常程序審理，因被告於準備程序進行中就被訴事實為有
罪之陳述，且所犯非死刑、無期徒刑、最輕本刑為三年以上有期
徒刑之罪或高等法院管轄第一審案件，經告知簡式審判程序之旨
，並聽取檢察官、被告之意見後，經本院合議庭裁定由受命法官
獨任進行簡式審判程序審理判決如下：
    主  文
甲○○連續施用第二級毒品，處有期徒刑陸月，如易科罰金，以
佰元折算壹日，扣案第二級毒品甲基安非他命壹包（驗餘淨重
零點貳捌公克）沒收銷燬之，扣案盛裝第二級毒品甲基安非他
命之包裝袋壹個、扣案安非他命吸食器壹個，均沒收。
    事  實
一、甲○○於民國九十一年間，因施用毒品案件，經依本院九十
    一年度毒聲字第一一０七號裁定於九十二年十一月十八日入
    臺灣臺北看守所附設勒戒處所執行觀察、勒戒後，認無繼續
    施用毒品之傾向，於同年十二月十六日釋放，經臺灣臺北地
    方法院檢察署檢察官於同月十九日以九十二年度毒偵緝字第
    二八二號為不起訴處分在案，惟仍未戒除施用毒品惡習，復
    基於概括犯意，自九十四年初某日起，迄同年九月三十日某
    時止，在臺北市文山區「長琦賓館」內、臺北縣新店市「彩
    色賓館」內及臺北縣中和市某處朋友家中等處，以玻璃球燒
    烤安非他命晶體產生煙霧加以嗅聞吸食之方式，連續多次施
    用第二級毒品安非他命。嗣於九十四年十月一日十九時三十
    分許，為警於臺北縣中和市○○路三三二號前查獲，並扣得
    第二級毒品甲基安非他命一包（淨重０‧三公克）、安非他
    命吸食器一個。
二、案經臺北市政府警察局新店分局報告臺灣臺北地方法院檢察
    署檢察官偵查起訴及移送併案審理。
    理  由
一、訊據被告甲○○於警訊、偵查中及本院均坦承上開犯行不諱
    （九十四年度毒偵字第五七八三號偵卷第十、十一、五四頁
    、本院九十五年一月二十四日準備程序筆錄、簡式審判筆錄
    ），並有下列事證可稽：
  (一)被告九十四年十月一日為警查獲後，當日經警採尿送驗結果
    ，安非他命類藥物呈陽性反應，有臺灣檢驗科技股份有限公
    司濫用藥物尿液檢驗報告附卷可稽（見本院卷）。
  (二)並有透明晶體一包、安非他命吸食器一個扣案可證（同偵卷
    第二六頁扣押物品目錄表），扣案透明晶體經臺灣檢驗科技
    股份有限公司檢驗結果，淨重０‧三公克，鑑驗使用０‧０
    一七公克（驗餘淨重０‧二八三公克），檢出甲基安非他命
    成份，有該公司濫用藥物檢驗報告附卷可稽（同偵卷第六四
    頁），綜上事證，堪認被告自白連續施用第二級毒品安非他
    命情節屬實。
  (三)而被告於九十一年間，因施用毒品案件，經依本院九十一年
    度毒聲字第一一０七號裁定於九十二年十一月十八日入臺灣
    臺北看守所附設勒戒處所執行觀察、勒戒後，認無繼續施用
    毒品之傾向，於同年十二月十六日釋放，經臺灣臺北地方法
    院檢察署檢察官於同月十九日以九十二年度毒偵緝字第二八
    二號為不起訴處分，此有臺灣高等法院被告前案紀錄表在卷
    可憑，被告於觀察、勒戒執行完畢釋放後，五年內再犯本案
    連續施用第二級毒品犯行，亦堪採認。
  (四)綜上，本件事證明確，被告犯行可以認定。
二、核被告所為，係犯毒品危害防制條例第十條第二項之施用第
    二級毒品罪。被告施用第二級毒品前後持有第二級毒品之低
    度行為，應為施用之高度行為所吸收，不另論罪。被告先後
    多次犯行，時間緊接，方法相同，觸犯構成要件相同之罪名
    ，顯係基於概括犯意反覆為之，為連續犯，依刑法第五十六
    條之規定，以一罪論，並加重其刑。爰審酌被告犯罪後坦承
    犯行，態度尚稱良好，惟未藉由前受觀察、勒戒處分之機會
    戒除毒癮，顯見自制力甚低，並審酌被告犯罪之手段、所生
    危害，及犯人之品行、智識程度等一切情狀，量處如主文所
    示之刑，並諭知易科罰金之折算標準。扣案甲基安非他命一
    包（驗餘淨重０‧二八三公克，不含包裝袋），應依毒品危
    害防制條例第十八條第一項前段，沒收銷燬之；盛裝該第二
    級毒品甲基安非他命之包裝袋一個、安非他命吸食器一個，
    為被告所有，供犯罪所用之物，且該安非他命吸食器核非專
    供施用毒品之器具，爰依刑法第三十八條第一項第二款規定
    宣告沒收。
據上論斷，應依刑事訴訟法第二百七十三條之一第一項、第二百
九十九條第一項前段，毒品危害防制條例第十條第二項、第十八
條第一項前段，刑法第十一條前段、第五十六條、第四十一條第
一項前段、第三十八條第一項第二款，罰金罰鍰提高標準條例第
二條，判決如主文。
本案經檢察官趙雪瑛到庭執行職務
中    華    民    國  九十五  年    一    月  二十七  日
                  刑事第五庭    法  官  高偉文
以上正本證明與原本無異
如不服本判決應於送達後十日內向本院提出上訴狀
                                書記官  張華瓊
中    華    民    國  九十五  年    一    月  二十七  日
附錄本案論罪科刑法條全文
毒品危害防制條例第十條
施用第一級毒品者，處六月以上五年以下有期徒刑。
施用第二級毒品者，處三年以下有期徒刑。


司法院資訊處製作；財團法人民間司法改革基金會備份。
